【裁判字號】    97,台上,6451
【裁判日期】    971211
【裁判案由】    偽造文書等罪
【裁判全文】
最高法院刑事判決            九十七年度台上字第六四五一號
上  訴  人  甲○○
上列上訴人因偽造文書等罪案件，不服台灣高等法院台中分院中
華民國九十七年十月一日第二審判決（九十七年度上訴字第二０
八三號；起訴案號：台灣台中地方法院檢察署九十六年度偵字第
二七一三八號），提起上訴，本院判決如下：
    主  文
上訴駁回。
    理  由
按刑事訴訟法第三百七十七條規定，上訴於第三審法院，非以判
決違背法令為理由，不得為之。是提起第三審上訴，應以原判決
違背法令為理由，係屬法定要件。如果上訴理由書狀並未依據卷
內訴訟資料，具體指摘原判決不適用何種法則或如何適用不當，
或所指摘原判決違法情事，顯與法律規定得為第三審上訴理由之
違法情形，不相適合時，均應認其上訴為違背法律上之程式，予
以駁回。本件上訴人甲○○上訴意旨略稱：(一)、伊早在第一審判
決前，將盜打電話款共計新台幣十三萬元賠償電信業者，第一審
未就此犯罪後之態度予以考量，仍處以有期徒刑一年八月，既不
符比例原則、平等原則，原判決亦不說明不減輕其刑之理由，當
有判決不載理由之違法。(二)、原判決認定上訴人係與不詳姓名之
男子共同偽造文書犯罪，卻未就該男子如何明知上訴人並非「卓
敬凱」本人，或明知上訴人偽造上揭簽名一節，詳述犯意聯絡之
理由，同有判決理由欠備之違誤云云。惟查：刑度之量定，係屬
法院自由裁量之職權，倘在法定刑期之內擇定宣告之刑，客觀上
又無顯然濫權失當者，即無違法可言。原判決已於理由四內，說
明上訴人犯三個偽造文書罪，分別經第一審判處有期徒刑四月、
四月及十月，與另犯詐欺罪合併定執行刑為有期徒刑一年八月，
衡諸各該罪名之法定刑有期徒刑部分，皆為二月以上，五年以下
，足見量得之宣告刑，於法並無不合，上訴人犯罪後之態度，業
在科刑斟酌之列，乃駁回上訴人之第二審上訴。經核尚無上訴意
旨所稱判決不載理由之違誤。又原判決係引用第一審判決書所載
之事實、證據及理由，而第一審判決書則載明上訴人就其與不詳
姓名男子具有共同犯罪之意思聯絡，乃係依憑上訴人迭在偵、審
中之自白而為認定，有各該判決書可徵。上訴意旨置原判決已經
論斷之事項於不顧，任意指摘其理由欠備，難認為適法之第三審
上訴理由。綜上說明，應認本件關於行使偽造文書罪部分之上訴
為不合法律上之程式，予以駁回。至關於詐欺罪部分，依刑事訴
訟法第三百七十六條第四款規定，不得上訴於第三審法院，竟仍
提起，於法不合，亦應駁回。
據上論結，應依刑事訴訟法第三百九十五條前段，判決如主文。
中    華    民    國  九十七  年   十二   月   十一   日
                      最高法院刑事第十一庭
                          審判長法官  花  滿  堂
                                法官  黃  正  興
                                法官  陳  東  誥
                                法官  林  錦  芳
                                法官  洪  昌  宏
      本件正本證明與原本無異
                                      書  記  官
中    華    民    國  九十七  年   十二   月   十五   日
                                                     Ｍ


司法院資訊處製作；財團法人民間司法改革基金會備份。
